臺灣臺北地方法院民事判決　　　　　　94年度重訴字第1037號
原　　　告　　華僑商業銀行股份有限公司
法定代理人　　乙○○
訴訟代理人　　丙○○
被　　　告　　凱爾優企業有限公司
　　　　　　　　　　　　原設台北市○○○路60巷15號1樓
兼法定代理人　甲○○
　　　　　　　　　　　　10號.
被　　　告　　丁○○
上列當事人間請求清償借款事件，本院於中華民國94年10月26日
言詞辯論終結，判決如下：
    主      文
被告應連帶給付原告新台幣壹仟貳佰拾柒萬肆仟伍佰貳拾貳元
及自如附表所示之利息、違約金。
訴訟費用由被告連帶負擔。
    事實及理由
甲、程序方面：
  一按當事人得以合意定第一審管轄法院，但以關於由一定法律
    關係而生之訴訟為限，前項合意，應以文書為之，民事訴訟
    法第24條定有明文。依兩造所簽訂之保證書第4條約定，兩
    造合意以原告之總行所在地（設台北市○○區○○路8號）
    之法院為本契約涉訟時之第一審管轄法院，是以原告向本院
    提起本件清償借款之訴，核與首揭規定相符。
  二本件原告之法定代理人原為張兆順，於民國94年8月26日本
    院繫屬中變更為乙○○，是原告依民事訴訟法第175條第1
    項規定聲明承受訴訟，經核尚無不合。
  三本件被告未於言詞辯論期日到場，核無民事訴訟法第386條
    所列各款情形，應依原告之聲請，由其一造辯論而為判決。
乙、實體方面：
  一原告起訴主張：被告丁○○、甲○○於民國93年2月20日簽
    立保證書予原告，向原告保證凡被告凱爾優企業有限公司（
    下稱凱爾優公司）對原告（包括總行及所屬各分支機構）現
    在（包括過去所負仍未清償者）及將來所負之借款、票款、
    透支、保證、及其他一切債務，以本金新台幣（下同）1億
    元為限額，及其利息、遲延利息、違約金、損害賠償及有關
    履行上開債務所需之一切費用等，願負連帶清償之責。嗣被
    告凱爾優公司簽立借據向原告借款17筆：(一)於93年11月24日
    借款1,258,977元，約定借款期間自93年11月24日起至94年5
    月23日止，利息按原告基準利率加碼年率3%計算，到期一次
    清償；(二)於93年11月30日借款898,317元，約定借款期間自9
    3年11月30日起至94年5月29日止，利息按原告基準利率加碼
    年率3%計算，到期一次清償；(三)於93年12月3日借款1,516,2
    90元，約定借款期間自93年12月3日起至94年6月1日止，利
    息按原告基準利率加年率3%計算，到期一次清償；(四)於93年
    12月30日借款36萬元，約定借款期間自93年12月30日起至94
    年5月27日止，利息按原告基準利率加年率3%計算，到期一
    次清償；(五)於94年2月3日借款49萬元，約定借款期間自94年
    2月3日起至94年6月7日止，利息按原告基準利率加年率3%計
    算，到期一次清償；(六)於94年2月18日借款50萬元，約定借
    款期間自94年2月18日起至94年6月14日止，利息按原告基準
    利率加年率3%計算，到期一次清償；(七)於94年2月24日借款
    51萬元，約定借款期間自94年2月24日起至94年6月20日止，
    利息按原告基準利率加年率3%計算，到期一次清償；(八)於94
    年3月7日借款729,000元，約定借款期間自94年3月7日起至
    94年9月3日止，利息按原告基準利率加年率3%計算，到期一
    次清償；(九)於94年3月10日借款1,044,000元，約定借款期間
    自94年3月10日起至94年9月6日止，利息按原告基準利率加
    年率3%計算，到期一次清償；(十)於94年3月17日借款32萬元
    ，約定借款期間自94年3月18日起至94年6月20日止，利息按
    原告基準利率加年率3%計算，到期一次清償；(十一)於94年3月
    25日借款1,104,888元，約定借款期間自94年3月28日起至94
    年9月24日止，利息按原告基準利率加年率3%計算，到期一
    次清償；(十二)於94年3月25日借款42萬元，約定借款期間自94
    年3月28日起至94年7月23日止，利息按原告基準利率加年率
    3%計算，到期一次清償；(十三)於94年3月29日借款50萬元，約
    定借款期間自94年3月29日起至94年7月21日止，利息按原告
    基準利率加年率3%計算，到期一次清償；(十四)於94年4月7日借
    款23萬元，約定借款期間自94年4月7日起至94年7月18日止
    ，利息按原告基準利率加年率3%計算，到期一次清償；(十五)於
    94年4月19日借款60萬元，約定借款期間自94年4月19日起至
    94年8月8日止，利息按原告基準利率加年率3%計算，到期一
    次清償；(十六)於94年5月10日借款160萬元，約定借款期間自94
    年5月10日起至94年9月19日止，利息按原告基準利率加年率
    3%計算，到期一次清償；(十七)於94年5月16日借款47萬元，約
    定借款期間自94年5月16日起至94年7月8日止，利息按原告
    基準利率加年率3%計算，到期一次清償。上揭借款之利息皆
    約定並於每年1月、4月、7月、及10月21日依原告基準利率
    變動而調整，並自調整日起按調整後的年利率計算，並皆訂
    於每月20日繳付，逾期清償在6個月以內者，按上開利率10%
    ，超過6個月者，按上開利率20%計付違約金，如逾期不履行
    ，視為全部到期。詎被告凱爾優公司自94年4月20日起即未
    依約繳，依上開約定，全部借款視為到期，上開借款(一)尚積
    欠本金1,094,219元、借款(二)尚積欠本金898,317元、借款(三)
    尚積欠本金1,516,290元、借款(四)尚積欠本金347,808元、借
    款(五)尚積欠本金49萬元、借款尚積欠本金50萬元、借款(七)
    尚積欠本金51萬元、借款(八)尚積欠本金729,000元、借款(九)
    尚積欠本金1,044,000元、借款(十)尚積欠本金32萬元、借款
    (十一)尚積欠本金1,104,888元、借款(十二)尚積欠本金42萬元、借
    款(十三)尚積欠本金50萬元、借款(十四)尚積欠本金23萬元、借款(十五)
    尚積欠本金60萬元、借款(十六)尚積欠本金160萬元、借款(十七)尚
    積欠本金47萬元。被告丁○○、甲○○為連帶保證人，依約
    應負連帶清償責任，迭經催討仍未履約，為此提起本訴等情
    。並聲明：如主文第1項所示。
    被告未於言詞辯論期日到場，亦未提出書狀作何聲明或陳述
    。
  二本件原告主張之事實，已據其提出借據影本、保證書影本、
    約定書影本、放款歷史交易明細表、利率變動記錄表、授信
    撥貸登錄單影本為證，核屬相符，被告雖未於言詞辯論期日
    到場爭執，亦不提出書狀答辯以供本院參酌，惟依上開證據
    ，已堪信原告之主張為真實。
  三按借用人應於約定期限內，返還與借用物種類、品質、數量
    相同之物；遲延之債務，以支付金錢為標的者，債權人得請
    求依法定利率計算之遲延利息，但約定利率較高者，仍從其
    約定；當事人得約定債務人不履行債務時，應支付違約金，
    民法第478條、第233條第1項、第250條第1項分別定有明文
    。又按連帶保證債務之所謂連帶，係指保證人與主債務人負
    同一債務，對於債權人各負全部給付之責任而言，此參照民
    法第272條第1項規定連帶債務之文義甚明。依此，連帶保證
    債務對債權人而言，與連帶債務相同，依民法第273條第1項
    規定，連帶債務之債權人，得對債務人中之一人或數人，同
    時或先後請求全部或一部之給付。又連帶保證人雖應負連帶
    債務而喪失先訴及檢索抗辯權，然仍不失為保證債務之一種
    ，依民法第740條規定，保證債務，除契約另有訂定外，包
    含主債務之利息、違約金、損害賠償及其他從屬於主債務之
    負擔。再依民法第748條規定，數人保證同一債務者，除契
    約另外約定外，應連帶負保證責任。經查，原告主張被告凱
    爾優公司未依約還款，已如前述，被告甲○○、丁○○就上
    開債務既為被告凱爾優公司之連帶保證人，自應就系爭借款
    債務負連帶清償之責。從而，原告依消費借貸及連帶保證之
    法律關係請求被告連帶給付如主文第1項所示之本金、利息
    及違約金為有理由，應予准許。
據上論結，本件原告之訴為有理由，依民事訴訟法第385條第1項
前段、第85條第2項，判決如主文。
中　　華　　民　　國　　94　　年　　10　　月　　31　　日
                  民事第四庭法  官  劉又菁
以上為正本係照原本作成
如對本判決上訴須於判決送達後20日內向本院提出上訴狀
中　　華　　民　　國　　94　　年　　10　　月　　31　　日
                            書記官  楊勝欽
